【裁判字號】    98,交聲,542
【裁判日期】    980518
【裁判案由】    違反道路交通管理處罰條例聲明異議
【裁判全文】
臺灣士林地方法院交通事件裁定         98年度交聲字第542號
原處分機關  臺北市交通事件裁決所
異  議  人  甲○○
即受處分人
上列異議人即受處分人因違反道路交通管理處罰條例案件，對於
臺北市交通事件裁決所於民國98年4 月27日所為北市裁罰字第裁
22-CG0000000號違反道路交通管理事件裁決書（舉發違反道路交
通管理事件通知單案號：臺北縣政府警察局北縣警交大字第CG00
00000 號），聲明異議，本院裁定如下：
    主  文
異議駁回。
    理  由
一、按雙白實線設於路中，用以分隔同向車道，並禁止變換車道
    ；又禁止變換車道線，用以禁止行車變換車道，道路交通標
    誌標線號誌設置規則第149條、第167條分別定有明文。次按
    汽車駕駛人，爭道行駛有任意駛出邊線或任意跨越兩條車道
    行駛者，處新臺幣（下同）600元以上1,800元以下罰鍰，並
    記違規點數1點，道路交通管理處罰條例第45條第12款、第
    63 條第1項第1款亦分別定有明文。
二、原處分意旨略以：異議人即受處分人甲○○於民國（下同）
    98年2 月26日16時24分許，駕駛車號752-YF號營業一般小客
    車，行駛於臺北縣永和市○○路與中興路交岔路口時，原在
    邊線為雙白實線禁止變換車道之內側車道，任意駛出邊線跨
    越兩條車道行駛，為警拍照採證逕行舉發有「跨越兩條車道
    線行駛（雙白線禁止變換車道）」之違規事實，經原處分機
    關臺北市交通裁決所認定違規事實明確，爰分別依道路交通
    管理處罰條例第45條第12款及第63條第1項第1款之規定，就
    前揭違規事實裁處異議人新臺幣600元之罰鍰，並記違規點
    數1點等語。
三、異議意旨略以：異議人於前揭時地駕車行經前揭車道，因永
    和路路幅寬度小，為避免與公車、機車爭道，頻繁變換車道
    之故，自中正橋下來到永和路即一路靠左側內線道行駛，行
    經違規路口時，因前方二輛車突然停止直行，為恐綠燈未行
    進，及待前車左轉後無法直行而影響後車，故在未影響右方
    車輛情況下，跨越雙白線行進。然自中正橋下至永和路路面
    上及燈桿上均未明顯告知前有左轉專用燈號之標示，僅於路
    口前10公尺內劃設雙白線區○○道，待用路人到路口時方發
    現有左轉專用車道及號誌，恐有未及，致有違規或阻礙後車
    前進之情形，因而對原處分表明不服，為此聲明異議云云。
四、經查：
  (一)異議人對於前揭時地有跨越雙白實線行駛，而有「任意跨越
    兩條車道行駛」之違規事實均坦承不諱，並有臺北縣政府警
    察局北縣警交大字第CG0000000號舉發違反道路交通管理事
    件通知單影本一紙及採證照片二幀在卷可佐，堪信為真實。
  (二)惟異議人辯稱：唯恐綠燈未前進及待左轉燈號亮後未能直行
    而影響後車行進，唯有違規或阻礙後車前進，別無選擇云云
    。經查異議人既領有合格營業小客車駕駛執照，就上開道路
    交通標誌標線號誌設置規則規定，自難諉為不知，而異議人
    既欲直行而誤行駛於左轉專用車道，倘為避免影響後車，自
    應待前車左轉後再為直行或遵循左轉後再為其他適法之駕駛
    行為，亦不生何影響後車或妨礙交通之情，然異議人明知雙
    白實線不得跨越，卻捨此不為，而以前置辯詞，顯係圖自己
    行駛之便利而未遵守交通規則至明。是以，異議人前揭所辯
    ，顯係事後推諉卸責之詞，委無足採。
  (三)異議人復辯稱：前揭路段未事先以明顯之標誌告知前方交岔
    路口有設置左轉專用道云云，然觀之本件違規採證照片，異
    議人所駕駛之車輛前方二部車輛在前揭交岔路口前停等並開
    啟左轉燈，可證該路口並未禁止左轉，且由臺北縣政府警察
    局98年4月14日北縣警交字第09800049399號函覆可知該路口
    設有左轉時相之燈光管制號誌，復參以異議人係領有合格駕
    駛執照之駕駛人，依其駕駛經驗以及其自承由中正橋至永和
    路一路均行駛在內側車道，當可知悉常情內側車道乃駕駛人
    進行左轉之車道，而其行經前揭交岔路口前亦可憑藉該交岔
    路口燈光管制號誌之設置，清楚知悉該路口可由內側車道進
    行左轉，異議人猶選擇進入該車道，自應遵循交通安全規則
    之規定為適法之駕駛行為至為灼然，故異議人前開所辯亦難
    憑採。
  (四)綜上所述，本件事證明確，異議人違規事實堪以認定。原處
    分機關認為異議人違規事實明確，爰分別依道路交通管理處
    罰條例第45條第12款、第63條第1項第1款之規定，就異議人
    之前揭違規事實裁處新臺幣600元之罰鍰，並記違規點數1點
    ，經核均無不當，從而，本件異議為無理由，應予駁回。
五、據上論斷，應依道路交通案件處理辦法第19條，裁定如主文
    。
中    華    民    國    98    年    5     月    18    日
                  交通法庭    法  官      黃欣怡
以上正本證明與原本無異。
如不服本裁定應於送達後5 日內向本院提出抗告狀。
                              書記官      陳慧玲
中    華    民    國    98    年    5     月    18    日


司法院資訊處製作；財團法人民間司法改革基金會備份。
